臺灣臺北地方法院刑事判決　　　　　　　94年度易緝字第55號
公　訴　人　臺灣臺北地方法院檢察署檢察官
被　　　告　甲○○
上列被告因詐欺案件，經檢察官提起公訴（83年度偵字第2964號
），本院判決如下：
    主  文
甲○○無罪。
    理  由
一、按犯罪事實應依證據認定之，無證據不得認定其犯罪事實。
    又不能證明被告犯罪者，應諭知無罪之判決，刑事訴訟法第
    154條、第301條第1項分別定有明文。
二、本件公訴意旨略以被告甲○○與其女汪玉琴及汪玉琴之夫陳
    進德，明知甲○○於第一商業銀行中山分行第00000000甲存
    帳戶內已無存款，所開支票無法兌現，仍共同基於不法所有
    之意圖，於民國82年9月24日由甲○○簽發前揭帳戶號碼JA0
    000000、JA0000000、JA0000000號，82年10月 4日期，面額
    均為新台幣（下同）25萬元之支票 3張，由江玉琴、陳進德
    共同持向乙○○調借現金75萬元，並由江玉琴、陳進德交付
    同額之本票及現金保管條各一紙為憑，言明82年10月 4日一
    定償還，惟屆期上開支票經提示均未獲兌現，迭經催討無效
    ，乙○○始知受騙，案經乙○○告訴，被告甲○○與江玉琴
    ，陳進德共犯刑法第339條第1項（起訴書誤為第 2項）詐欺
    罪嫌等語。
三、訊據被告甲○○否認上開犯行，辯稱伊之支票及印鑑章係交
    由伊女兒江玉琴保管使用，以供其經商所需，系爭支票使用
    情形，伊均不知情，伊從未簽發過支票等語。證人江玉琴並
    到庭結證稱：因伊當時信用有問題，不能開立甲存帳戶領取
    支票使用，伊毋很支持伊所投資之生意，故將支票及印章交
    伊保管使用，只是後來伊與告訴人之錢有些誤差，告訴人就
    告伊，該支票帳戶內資金之支出及存入，均伊在處理，資金
    亦為伊所有，只是用甲○○之名義。嗣因伊另投資地下金融
    ，致損失慘重而週轉不靈，伊母甲○○均不知情等語。再依
    卷內卷證資料所示，本件支票確由江玉琴及陳進德二人出面
    使用，被告甲○○均未參與，而江玉琴、陳進德確係週轉不
    靈而非蓄意詐欺，亦經本院判決無罪確定在案，有判決書在
    卷可稽。公訴人僅以被告為系爭支票之發票人，即認被告甲
    ○○與江玉琴、陳進德二人共同詐欺，其事證確有未足，不
    能證明被告甲○○有何犯行。本件既不能證明被告犯罪，本
    院自應依法諭知被告無罪。
據上論斷，應依刑事訴訟法第301 條第1 項判決如主文。
本案經檢察官孟令士到庭執行職務
中　　華　　民　　國　　94　　年　　5 　　月　　9 　　日
　　　　　　　　　刑事第一庭審判長法　官　陳興邦
　　　　　　　　　                法　官　林婷立
　　　　　　　　　                法　官　劉亭柏
以上正本證明與原本無異。
如不服本判決，應於判決送達後10日內，向本院提出上訴狀。
  　　　　　　　　　　　　　　　　書記官　羅欣宜
中　　華　　民　　國　　94　　年　　5 　　月　　11　　日
